# 求助陈版，新租赁准则下，承租方遇到疫情被减免房租，如何处理？

提问人：w-inds1314 时间：2020-03-13 00:24:00
版主陈老师，您好！有个问题要跟您请教一下！
承租方已在 19 年按照新租赁准则做了相应的会计处理，现在由于疫情的原因，承租方意外得到 1 个月的房租减免，这部分是是否作为【营业外收入】来处理比较合理？

回答人：chenyiwei
这部分减免金额建议分别冲减使用权资产和租赁负债，后续调整使用权资产的折旧和租赁负债的实际利率法摊销。